【裁判字號】    89,訴,340
【裁判日期】    890718
【裁判案由】    毒品危害防制條例
【裁判全文】
臺灣高雄地方法院刑事判決                          八十九年度訴字第三四號
    公  訴  人  臺灣高雄地方法院檢察署檢察官
    被      告  乙○○
    指定辯護人  本院公設辯護人  丙○○
右列被告因違反毒品危害防制條例案件，經檢察官提起公訴（八十八年度偵字第一三
００三號），本院判決如左：
    主  文
乙○○無罪。
    理  由
一、公訴意旨略以：被告乙○○與陳文德（另案併由臺灣台中地方法院審理）係雙胞
    胎兄弟，乙○○曾於民國八十七年間，因違反麻醉藥品管理條例罪，經法院判處
    有期徒刑三月，甫於八十七年十月三十一日執行完畢，仍不知悔改，竟與陳文德
    共同基於概括之犯意聯絡，分別於八十八年二月二十五日十五時許、同年三月一
    日十三時許、同年三月六日十九時許，在其位於高雄市旗津區復興一巷十號住處
    ，分別以每小包新台幣一千元之代價，連續賣出第二級毒品安非他命各一小包予
    甲○○施用，因認被告涉有毒品危害防制條例第四條第二項之販賣第二級毒品罪
    嫌。
二、按犯罪事實應依證據認定，無證據不得推定其犯罪事實，刑事訴訟法第一百五十
    四條定有明文。公訴人認被告乙○○涉有毒品危害防制條例第四條第二項販賣第
    二級毒品罪嫌，係以證人甲○○之指述為其主要依據，訊據被告則堅詞否認有何
    公訴人所指之犯行，辯稱：伊不認識甲○○，也沒有賣過安非他命給甲○○等語
    。
三、經查，證人甲○○前於警訊中證稱：係向雙胞胎兄弟購買第二級毒品安非他命，
    都是直接騎機車到他們的住處叫門購買，他們的住處是在旗津區復興里小巷內，
    年約二十五、六歲，皮膚微黑、體格瘦高等語，然其後於偵查中檢察官訊問係向
    雙胞胎中何人購買毒品時稱：「（究係哥哥或弟弟賣給你？）我分不清楚，但是
    沒有跛腳的人賣給我的。」、「（每次都向同一人買？）是的。因為只有沒跛的
    人都在家。我聽朋友說跛腳的那一位都在台中工作。」等語（見偵查卷第五十九
    頁），輔以證人甲○○證述販賣毒品者之外貌為身高一百七十公分左右、瘦瘦高
    高的（見偵查卷第三十三頁）等特徵，此與被告因於八十七年間連續發生二次車
    禍，造成腳部骨頭斷裂，行走有跛腳之現象，且身高僅一百六十三公分之特徵顯
    不相同；再經證人甲○○當庭指認亦稱：不是被告，被告比較矮，賣毒品那個人
    皮膚黝黑、身高一百七十公分左右，差伊約半個頭，比被告壯一點等語（見本院
    八十九年六月十五日訊問筆錄），足認證人甲○○所指販賣毒品之人並非被告。
    再進一步言，縱認證人甲○○所指述販賣第二級毒品安非他命之人為被告之胞兄
    陳文德，然證人甲○○既明白證稱交付毒品之人均為同一人，並非被告，且雙胞
    胎兄弟中跛腳之一人均在台中，是難認被告有何參與販賣毒品之行為，亦無從僅
    依被告與陳文德間之兄弟關係遽為推論。此外，本院復查無其他積極證據足證被
    告有何公訴人所指之犯行不能證明被告犯罪，依法應為無罪之諭知。
據上論斷，應依刑事訴訟法第三百零一條第一項，判決如主文。
中      華      民      國    八十九    年      七      月     十八     日
                                  臺灣高雄地方法院刑事第七庭
                                      法  官     曾  淑  娟
右正本證明與原本無異。
如不服本判決，應於判決送達後十日內，向本院提出上訴狀。
                                     書記官     陳  恩  如
中      華      民      國    八十九    年      七      月     十八     日


司法院資訊處製作；財團法人民間司法改革基金會備份。
